【裁判字號】    89,易,2864
【裁判日期】    891228
【裁判案由】    贓物
【裁判全文】
臺灣臺中地方法院刑事判決                        八十九年度易字第二八六四號
    公  訴  人  臺灣臺中地方法院檢察署檢察官
    被      告  乙○○
右列被告因竊盜案件，經檢察官提起公訴（八十九年度偵字第一三Ｏ二四號），本院
判決如左：
    主  文
乙○○連續竊盜，處有期徒刑陸月。
被訴收受贓物部分，無罪。
    事  實
一、乙○○意圖為自己不法之所有，並基於概括犯意，於(一)民國八十八年八月十五日
    上午八時許，在臺中市○○○路與瀋陽路口附近，竊取丙○○所有之車號ＪＯＯ
    －二八三號重型機車一部，得手後供己使用。(二)八十九年四月十九日上午六時許
    ，在臺中縣清水鎮鎮○路六六巷一弄三五號前，竊取甲○○所有之車號ＮＷＰ－
    一三五號重型機車一部，得手後供己使用，並將前開竊得之車號ＪＯＯ－二八三
    號機車車牌改掛於車號ＮＷＰ－一三五號機車車身使用。(三)八十九年十月二十九
    日凌晨二時四十分許，騎乘車號ＮＷＰ－一三五號重型機車（懸掛車號ＪＯＯ－
    二八三號車牌）至臺中縣清水鎮○○路四十號前，徒手竊取丁○○所有置於該址
    之鋁製電鍋四個，得手後置於機車腳踏板處，準備離去之際，為丁○○發現報警
    查獲，因而查悉上情。
二、案經臺中縣警察局清水分局報告臺灣臺中地方法院檢察署檢察官偵查起訴。
    理  由
壹、有罪部分：
一、訊據被告乙○○除就犯罪事實(三)部分坦承不諱，餘均矢口否認，辯稱：警方查獲
    之機車係八十九年七月二十五日下午六時三十分許，在臺中縣清水鎮火車站前向
    一名綽號「阿Ｂ」之不詳姓名女子所借用，伊不知是贓車云云。惟查，右揭事實
    ，業據被害人丙○○、甲○○指述明確，有渠等之警訊筆錄附卷可稽，復經證人
    丁○○於本院審理時結證明確，並有贓物認領保管單三紙、查獲現場圖、現場照
    片、車輛車牌失竊作業－查獲車牌認可資料附卷可稽。被告初於偵查中辯稱前開
    機車係八十九年七月二十五日下午六時三十分許，在臺中縣清水鎮火車站前向一
    名綽號「阿Ｂ」之不詳姓名女子所借用云云，次於本院訊問時改稱係至位於臺中
    縣梧棲鎮綽號「阿猴」住處時騎錯機車云云，再於本院審理時又改稱係向綽號「
    阿Ｂ」之人借用一星期云云，前後供述迥異，已難令人採信，且「阿Ｂ」既同意
    借予被告機車使用，顯見與被告應有相當之熟稔程度，乃被告竟不知「阿Ｂ」之
    真實姓名、住址及連絡方式，實有違常理，此其一也，再被告既自承「阿Ｂ」是
    多年前認識之朋友，有七年多沒見面，借車當日係在臺中縣清水鎮火車站前巧遇
    ，且被告復不知「阿Ｂ」之真實姓名、住址及連絡方式，衡情渠等似又並非相當
    熟識，遑論有相當之交情，乃「阿Ｂ」竟輕易將機車借予被告一星期，且未明確
    約定歸還時間、地點，亦與常理有違，此其二也，互核被告就機車來源供陳不一
    觀之，綽號「阿Ｂ」之人乃被告臨訟虛擬杜撰之人，不足採信，綜上所述，本案
    事證明確，被告犯行洵堪認定。
二、核被告乙○○所為，係犯刑法第三百二十條第一項之竊盜罪，其先後三次竊盜犯
    行，時間緊接、方法相同，觸犯構成要件相同之罪名，顯係基於概括犯意反覆為
    之，依連續犯規定論以一罪，並加重其刑，又被告所為犯罪事實(一)、(二)部分，公
    訴意旨雖未論及，但與前開犯罪事實(三)部分，有連續犯裁判上一罪關係，應為起
    訴效力所及，本院自應併予審判，附此敘明。爰審酌被告品行、犯罪動機、目的
    、手段、被害人所受損害及被告犯後之態度等一切情狀，量處如主文所示之刑，
    以示懲儆。
貳、無罪部分：
一、公訴意旨略以：被告乙○○明知綽號阿Ｂ之不詳姓名女子所持有懸掛車牌號碼Ｊ
    ＯＯ－二八三號重型機車（原車牌號碼ＮＷＰ－一三五號）一部係竊得之贓物，
    竟基於收受贓物之犯意，於八十九年七月二十五日下午六時三十分許，在臺中縣
    清水鎮火車站前向綽號「阿Ｂ」之女子借用該贓車騎用，因認被告另涉有刑法第
    三百四十九條第二項之收受贓物罪嫌。
二、公訴意旨認被告乙○○涉犯前開罪嫌，係以車牌號碼ＮＷＰ－一三五號重型機車
    及車牌號碼ＪＯＯ－二八三號車牌一面，分別係甲○○及丙○○所有，於八十九
    年四月十九日凌晨六時許，在臺中縣清水鎮鎮○路附近、八十八年八月十五日上
    午八時許，在臺中市○○○路與瀋陽路口附近失竊等情，業據被害人甲○○及丙○○於警訊中陳述甚詳，並有車輛車牌失竊資料個別查詢表乙紙及贓物認領保管
    單三紙及照片二張附卷可稽，核屬贓物無疑。且設若綽號「阿Ｂ」者就該機車具
    有正當來源，則於出借機車之際，自應同時交付行車執照或車籍資料以供使用始
    符常理，被告既自承向綽號「阿Ｂ」者借車時，未索取行車執照或車籍資料，益
    證被告知悉前開機車係屬贓物為其論據。訊據被告堅詞否認有收受贓物犯行，辯
    稱前開機車確係向綽號「阿Ｂ」之女子所借用，不知該車係贓物等語。
三、按犯罪事實應依證據認定之，無證據不得推定其犯罪事實；不能證被告犯罪者，
    應諭知無罪之判決，刑事訴訟法第一百五十四條、第三百零一條第一項定有明文
    。經查，被告初於偵查中辯稱前開機車係八十九年七月二十五日下午六時三十分
    許，在臺中縣清水鎮火車站前向一名綽號「阿Ｂ」之不詳姓名女子所借用云云，
    次於本院訊問時改稱係至位於臺中縣梧棲鎮綽號「阿猴」住處時騎錯機車云云，
    再於本院審理時又改稱係向綽號「阿Ｂ」之人借用一星期云云，前後供述迥異，
    已難令人採信，且「阿Ｂ」既同意借予被告機車使用，顯見與被告應有相當之熟
    稔程度，乃被告竟不知「阿Ｂ」之真實姓名、住址及連絡方式，實有違常理，此
    其一也，再被告既自承「阿Ｂ」是多年前認識之朋友，有七年多沒見面，借車當
    日係於臺中縣清水鎮水車站前巧遇，且被告復不知「阿Ｂ」之真實姓名、住址及
    連絡方式，衡情渠等似又並非相當熟識，遑論有相當之交情，乃「阿Ｂ」竟輕易
    將機車借予被告一星期，且未明確約定歸還時間、地點，亦與常理有違，此其二
    也，互核被告就機車來源供陳不一觀之，綽號「阿Ｂ」之人顯係被告臨訟虛擬杜
    撰之人，不足採信，此外，復查無其他積極證據足資證明該機車確係向綽號「阿
    Ｂ」之人所借用，且被告係在明知該機車係屬來源不明之贓物的情況下，猶收受
    該機車，核屬不能證明被告犯收受贓物罪，自應諭知無罪之判決。
據上論斷，應依刑事訴訟法第二百九十九條第一項前段、第三百零一條第一項，刑法
第五十六條、第三百二十條第一項、罰金罰鍰提高標準條例第一條前段，判決如主文
。
中      華      民      國      八十九    年    十二    月    二十八    日
                                    法  官  陳  得  利
右正本證明與原本無異。
如不服本判決，應於判決送達後十日內，向本院提出上訴狀。
                                    書記官
中      華      民      國      八十九    年    十二    月    三十      日
附錄本案論罪科刑法條全文：
刑法第三百二十條第一項
意圖為自己或第三人不法之所有，而竊取他人之動產者，為竊盜罪，處五年以下有期
徒刑、拘役或五百元以下罰金。


司法院資訊處製作；財團法人民間司法改革基金會備份。
